臺灣臺中地方法院民事判決
111年度中小字第3707號
原      告  聯邦商業銀行股份有限公司

法定代理人  林鴻聯  
訴訟代理人  張壯吉  
被      告  黃文章  



上列被告因偽造文書等案件（原審案號本院110 年度訴字第1689
號刑事案件），經原告提起刑事附帶民事訴訟請求損害賠償（本
院111 年度附民字第214 號），由本院刑事庭裁定移送前來，經
於民國111 年10月24日言詞辯論終結，本院判決如下：
      主      文
被告應給付原告新臺幣29,352元，及自民國111 年2 月18日起至
清償日止，按週年利率百分之5 計算之利息。
本判決得假執行。     
      事實及理由
一、原告主張：被告於民國110 年3 月19日1 時30分許，在臺中
    市○○區○○○街00號前，徒手開啟停放該處、未上鎖之車牌號
    碼000-0000號自小客車車門，入內徒手竊取訴外人游忠翰（
    下稱游忠翰）所有之黑色斜背包（內有游忠翰聯邦商業銀行
    金融卡1張、聯邦商業銀行信用卡副卡1張）。被告竊得上開
    金融卡及信用卡後，復各基於詐欺取財、行使偽造準私文書
    、行使偽造私文書、偽造署名之犯意，持其所竊得之金融卡
    、信用卡，分別於附表所示之時間、地點之特約商店，以刷
    卡消費方式盜刷如附表所示之金額，並在簽帳單或電子簽帳
    單持卡人簽名欄上偽簽「游忠翰」，致使該特約商店服務人
    員誤認係游忠翰本人刷卡，因而陷於錯誤交付盜刷金額之等
    值商品予被告，並使原告於各該特約商店請款時，代為墊付
    消費款項予該等商店，致原告因而受有財產上損害。為此，
    爰依侵權行為之法律關係提起本件訴訟，請求被告賠償原告
    前開損害等語，並聲明：如主文第1 項所示。
二、被告則以：對原告之請求無意見等語。　　
三、本院得心證之理由：　　　
　㈠按刑事訴訟判決所認定之事實，固非當然有拘束民事訴訟判
    決之效力，但民事法院調查刑事訴訟原有之證據，而斟酌其
    結果以判斷事實之真偽，並於判決內記明其得心證之理由，
    即非法所不許（最高法院67年臺上字第2674號、49年臺上字
    第929 號裁判要旨參照），是本院自得調查刑事訴訟中原有
    之證據，並斟酌其結果以判斷其事實，合先敘明。　　　
　㈡原告主張之前揭事實，業據其提出臺中地檢署起訴書、爭議
    交易聲明書等為證（附民卷第11至21頁），並經調閱本院11
    0 年度訴字第1689號刑事卷宗核閱屬實，復為被告所不爭執
    ，本院即採為判決之基礎。。
  ㈢次按因故意或過失，不法侵害他人之權利者，負損害賠償責
    任。故意以背於善良風俗之方法，加損害於他人者亦同，民
    法第184 條第1 項定有明文。查本件被告以上開方式冒用該
    持卡人名義完成刷卡消費，致使原告陷於錯誤，誤認附表所
    示之各筆之刷卡消費，皆為原持卡人游忠翰所為之持卡消費
    ，因而將各該款項先行墊付予各特約商店，致原告受有如主
    文第1 項所示金額之損害，已如前述，則被告前揭行為，與
    原告財產受有損害間有相當因果關係，揆諸上開規定，原告
    主張被告自應對原告負損害賠償責任，即屬可採。
　㈣另按給付無確定期限者，債務人於債權人得請求給付時，經
    其催告而未為給付，自受催告時起，負遲延責任。其經債權
    人起訴而送達訴狀，或依督促程序送達支付命令，或為其他
    相類之行為者，與催告有同一之效力，民法第229 條第2 項
    定有明文。又遲延之債務，以支付金錢為標的者，債權人得
    請求依法定利率計算之遲延利息。但約定利率較高者，仍從
    其約定利率；應付利息之債務，其利率未經約定，亦無法律
    可據者，週年利率為百分之5 ，民法第233 條第1 項、第20
    3 條亦有明定。本件原告對被告之損害賠償債權，核屬無確
    定期限之給付，既經原告對被告提起刑事附帶民事訴訟，而
    起訴狀繕本業於111 年2 月17日送達被告，有送達證書在卷
    可查（附民卷第23頁），被告迄未給付，自應負遲延責任。
    是原告請求被告給付自送達之翌日即111 年2 月18日起至清
    償日止，按週年利率百分之5 計算之法定遲延利息，即屬有
    據。
四、綜上所述，原告依侵權行為之法律關係，請求被告給付原告
    新台幣29,352元，及自111 年2 月18日起至清償日止，按週
    年利率百分之5 計算之利息，為有理由，應予准許。　　
五、本件係依小額訴訟程序所為被告敗訴之判決，依民事訴訟法
    第436 條之20規定，應依職權宣告假執行。
六、原告提起本件刑事附帶民事訴訟，而由本院刑事庭依刑事訴
    訟法第504 條第1 項規定，裁定移送前來，依同條第2 項規
    定免繳納裁判費，且於本院審理期間，亦未滋生其他訴訟必
    要費用，茲參酌臺灣高等法院暨所屬法院95年度法律座談會
    意旨，自無庸為訴訟費用負擔之諭知，併予敘明。
中　　華　　民　　國　　111 　年　　10　　月　　31　　日
                  臺灣臺中地方法院臺中簡易庭
                              法　官　陳航代
以上正本係照原本作成。
如不服本判決，應於送達後20日內，以判決違背法令為理由，向
本院提出上訴狀並表明上訴理由（上訴理由應表明一、原判決所
違背之法令及其具體內容；二、依訴訟資料可認為原判決有違背
法令之具體事實），如於本判決宣示後送達前提起上訴者，應於
判決送達後20日內補提上訴理由書（須附繕本）。 
中　　華　　民　　國　　111 　年　　10　　月　　31　　日
                              書記官  王梓芸　　　　　
　　　　　　　　　　　　　　　　　　　　　　　　　　　　
附表：
編號 刷卡時間 (民國) 刷卡地點 特約商店 刷卡金額 (新臺幣) 1   ① 110年3月19日3時18分許  臺中市○○區○○○街00○0號 OK超商-台中柳陽店 5250元   ②110年3月19日3時23分許  同上 OK超商-台中柳陽店 2792元 2 110年3月19日4時26分許 臺中市○○區○○路0段000號 全家超商-台中金原店 3930元 3 110年3月19日10時2分許 臺中市○○區○○路000號 春寶珠寶銀樓 1萬元 4 110年3月19日10時8分許 臺中市○○區○○路000號 金瑞珠銀樓 7380元 合計    29,352元